【裁判字號】    99,訴,453
【裁判日期】    990629
【裁判案由】    違反毒品危害防制條例
【裁判全文】
臺灣嘉義地方法院刑事判決               99年度訴字第453號
公  訴  人  臺灣嘉義地方法院檢察署檢察官
被      告  甲○○
上列被告因違反毒品危害防制條例案件，經檢察官提起公訴（99
年度毒偵字第665 號），被告於準備程序中就被訴事實為有罪之
陳述，經本院合議庭裁定由受命法官改依簡式審判程序審理，判
決如下：
    主  文
甲○○施用第一級毒品，累犯，處有期徒刑陸月，如易科罰金，
以新台幣壹仟元折算壹日。又施用第二級毒品，累犯，處有期徒
刑肆月，如易科罰金，以新台幣壹仟元折算壹日。應執行有期徒
刑捌月，如易科罰金，以新台幣壹仟元折算壹日。
    犯 罪 事 實
一、甲○○前因施用毒品案件，經本院以96年度毒聲字第423 號
    裁定送觀察、勒戒後，認無繼續施用毒品傾向，於民國97年
    2 月5 日釋放，並經臺灣嘉義地方法院檢察署檢察官以97年
    度毒偵緝字第3 號為不起訴處分確定。又因施用第一級毒品
    案件，經本院以97年度朴簡字第250 號判決判處有期徒刑6
    月，如易科罰金以新台幣1 千元折算1 日確定，與其另因妨
    害自由案件經本院以97年度朴簡字第211 號判決判處之拘役
    30日接續執行，於98年6 月18日徒刑執行完畢。詎甲○○猶
    不知悔改，於前揭觀察、勒戒執行完畢釋放後5 年內，基於
    施用第一級毒品之犯意，於99年3 月8 日13時許，在嘉義縣
    布袋鎮○○里○○○○道路旁某處，以將海洛因摻入食鹽水
    混合後再以針筒注射之方式，施用第一級毒品海洛因1 次；
    復於同日另基於施用第二級毒品之犯意，在相同地點，以將
    甲基安非他命置於玻璃球內燒烤後吸食煙霧之方式，施用第
    二級毒品甲基安非他命1 次。嗣甲○○於99年3 月9 日8 時
    許，在其位於嘉義縣義竹鄉○○村○路子444 號之住處旁為
    警盤查，甲○○在未經有偵查犯罪職權之機關或公務員發覺
    前，主動於當日警詢中向警方供承前述施用海洛因犯行，對
    於上揭未經發覺之施用第一級毒品犯罪自首而接受裁判；員
    警另徵得其同意而於同日9 時5 分許採集其尿液送驗，結果
    呈海洛因代謝物嗎啡及甲基安非他命陽性反應，而查悉上開
    施用第二級毒品犯行。
二、案經嘉義縣警察局布袋分局報請臺灣嘉義地方法院檢察署檢
    察官偵查起訴。
    理  由
一、本件被告所涉犯者為毒品危害防制條例第10條第1 項、第2
    項，非死刑、無期徒刑、最輕本刑為3 年以上有期徒刑之罪
    或高等法院管轄第一審案件。本院行準備程序時，被告就被
    訴事實為有罪之陳述，經告知簡式審判程序之旨，並聽取檢
    察官及被告之意見後，本院爰依刑事訴訟法第273 條之1第1
    項裁定由受命法官獨任進行簡式審判程序。故本件簡式審判
    程序之證據調查，依刑事訴訟法第273 條之2 規定，不受同
    法第159 條第1 項、第161 條之2 、第161 條之3 、第163
    條之1 及第164 條至第170 條規定之限制，合先敘明。
二、訊據被告對於上開犯罪事實，於警詢及本院審理中均供承不
    諱（見警卷第2 頁，本院卷第24、31頁），另員警徵得被告
    之同意而於99年3 月9 日9 時5 分採集其尿液送驗，結果呈
    海洛因代謝物嗎啡及甲基安非他命陽性反應，有被告之警詢
    筆錄、應受尿液採驗人尿液檢體採集送驗紀錄表、長榮大學
    99年3 月29日確認報告各1 份在卷可佐（見警卷第2 、5 至
    6 頁），綜上堪認被告具任意性之自白與事實相符。又被告
    前因施用毒品，經本院裁定送觀察、勒戒後，認無繼續施用
    毒品之傾向，於97年2 月5 日執行完畢釋放，有臺灣高等法
    院被告前案紀錄表在卷可稽，其係於觀察、勒戒執行完畢釋
    放後，5 年內再犯本件施用第一、二級毒品罪，事證明確，
    應予依法論科。
三、論罪科刑：
(一)查海洛因、甲基安非他命分別為毒品危害防制條例所定之第
    一、二級毒品，是核被告所為，係犯毒品危害防制條例第10
    條第1 項之施用第一級毒品罪，以及同條第2 項之施用第二
    級毒品罪；其為施用而持有海洛因、甲基安非他命之低度行
    為，應分別為施用之高度行為所吸收，均不另論罪。被告有
    如犯罪事實一所載之前案紀錄，於98年6 月18日徒刑執行完
    畢，有臺灣高等法院被告前案紀錄表在卷足稽，其於受徒刑
    之執行完畢後，5 年以內故意再犯本件有期徒刑以上之2 罪
    ，均應依刑法第47條第1 項之規定論以累犯，並加重其刑。
    另查，被告係於99年3 月9 日8 時許為警盤查，在未經有偵
    查犯罪職權之機關或公務員發覺前，於同日警詢中向警方供
    承上開施用海洛因犯行，於被告供述前，員警並不知被告涉
    有上開施用第一級毒品犯行等情，有被告之警詢筆錄以及本
    院99年6 月21日辦理刑事案件電話紀錄查詢表附卷可憑（見
    警卷第1 至3 頁、本院卷第20頁），堪認被告係對於本件未
    經發覺之施用第一級毒品犯罪自首而接受裁判，爰就其所犯
    施用第一級毒品罪部分依刑法第62條前段之規定減輕其刑，
    並先加重後減輕之。再其所犯上開2 罪，犯意各別，行為互
    異，應予分論併罰。
(二)爰依被告之供述（見本院卷第32頁）及卷附其前案紀錄表、
    前案判決書等，審酌：被告為國中畢業之智識程度，入監前
    係捕魚維生，與母親共同生活，有妨害自由及多次施用毒品
    等前案紀錄，經觀察、勒戒，猶屢遭查獲施用毒品，顯然缺
    乏禁絕毒害決心，惟施用毒品係屬戕害自身健康之行為，且
    其犯後自警詢迄至本院審理中均坦承犯行，態度良好，及其
    犯罪動機、目的、手段等一切情狀，就其所犯2 罪分別量處
    如主文所示之刑，並均諭知易科罰金之折算標準，另定其應
    執行之刑暨執行刑易科罰金之折算標準，以資懲儆。
據上論斷，應依刑事訴訟法第273 條之1 第1 項、第299 條第1
項前段，毒品危害防制條例第10條第1 項、第2 項，刑法第11條
前段、第47條第1 項、第62條前段、第41條第1 項前段、第8 項
、第51條第5款，判決如主文。
本案經檢察官楊騏嘉到庭執行職務。
中    華    民    國    99    年    6     月    29    日
                  刑事第三庭  法  官  陳 蒨 儀
以上正本證明與原本無異。
如不服本判決應於收受判決後10日內向本院提出上訴書狀，並應
敘述具體理由；其未敘述上訴理由者，應於上訴期間屆滿後20日
內向本院補提理由書（均須按他造當事人之人數附繕本）「切勿
逕送上級法院」。
中    華    民    國    99    年    6     月    29    日
                              書記官  楊 國 色
附錄本判決論罪法條：
毒品危害防制條例第10條
施用第一級毒品者，處6月以上5年以下有期徒刑。
施用第二級毒品者，處3年以下有期徒刑。

司法院資訊處製作；財團法人民間司法改革基金會備份。
